# 国有企业改制的问题

提问人：ly680418 时间：2010-09-03 16:06:33
陈版主你好： 我公司系国有大中型企业， 2009 年 11 月公司从有限公司改制为股份有限公司，股东未发生变更， 2010 年 7 月公司引进战略投资者进行审计评估，是否可将以前年度的工效挂钩工资结余根据财企（ 2202 ） 313 号、财企（ 2005 ） 12 号转入资本公积，是否需补交所得税。
速回，非常感谢！！！

回答人：chenyiwei
一般理解，有限责任公司变更为股份有限公司仅仅是公司形式的变更，与国有非公司制企业改建为公司制企业还是有区别的。在有限责任公司变更为股份有限公司的情况下，只有当出现了财办企[2006]23号文第二条所述情况时，即企业在《财政部关于〈企业公司制改建有关国有资本管理与财务处理的暂行规定有关问题〉的补充通知》(财企[2005]12号)下发之前已完成公司制改建，且结余的工资基金、应付福利费及职工教育经费当时未结转资本公积金的，才能“现有余额应当向原国有股东作出清偿后核销相应负债，或者将其转作国有独享资本公积金，留待以后增资扩股时转增国有股份”。作为有限责任公司期间计提的工资基金、应付福利费和职工教育经费不属于上述应转入资本公积的范围。